臺灣臺南地方法院刑事判決             100年度訴字第1121號
公  訴  人  臺灣臺南地方法院檢察署檢察官
被      告  林本源
指定辯護人  蔡進欽律師
上列被告因違反槍砲彈藥刀械管制條例案件，經檢察官提起公
訴（100年度偵字第9519號），本院判決如下：
    主  文
林本源未經許可，寄藏可發射子彈具有殺傷力之改造手槍，處有
期徒刑壹年陸月，併科罰金新臺幣伍萬元，罰金如易服勞役，以
新臺幣壹仟元折算壹日。扣案改造手槍壹枝（槍枝管制編號：壹
壹零貳零參捌參貳貳號，含彈匣壹個）、子彈柒顆均沒收。
    事  實
一、林本源未經許可，於民國95年間某日，在臺南市○區○○○
    路1段8巷1號2樓之3居所，受葉德星（綽號「牛屎風」，已
    ）囑託，為之寄藏具殺傷力之仿WALTHER廠P22型半自動手
    槍改造之手槍1枝（含彈匣1個）及子彈11 顆，放置在其上
    開居所大樓16樓樓梯間某處角落內。嗣林本源因案通緝，於
    100年7月7日15時30分許為警尋獲時，在警未發覺其非法寄
    藏槍彈前，主動向員警告知上情，並攜警啟出全部槍彈，由
    警扣得改造手槍1枝（含彈匣1個）及子彈11顆，而悉上情。
二、案經臺南市政府警察局第六分局移送臺灣臺南地方法院檢察
    署檢察官偵查起訴。
    理  由
一、按「被告以外之人於審判外之言詞或書面陳述，除法律有規
    定者外，不得作為證據。」；又「被告以外之人於審判外之
    陳述，雖不符前四條之規定，而經當事人於審判程序同意作
    為證據，法院審酌該言詞陳述或書面陳述作成時之情況，認
    為適當者，亦得為證據。」，刑事訴訟法第159條第1項、第
    159條之5第1項分別定有明文。本件內政部警政署刑事警察
    局100年7月27日刑鑑字第1000092717號鑑定書，乃被告以外
    之人於審判外之書面陳述，惟該文書業經被告同意作為證據
    ，且為檢視、鑑定人員依其專業所為之書面陳述，本院審酌
    其作成時之情況，認無不當，參照首揭法條規定，自得為證
    據。
二、上揭事實，業據被告於警詢（見警卷第1、2頁）、偵查中（
    見偵查卷第14頁），及本院審理時坦承不諱，且有卷附扣押
    物品清單、槍枝照片8幀、內政部警政署刑事警察局100年7
    月27日刑鑑字第1000092717號鑑定書，及扣案改造手槍1枝
    、制式子彈11顆可資佐證，被告自白足堪信實。又上開槍、
    彈經送內政部警政署刑事警察局鑑驗結果，認送鑑手槍1枝
    （槍枝管制編號：0000000000號），以檢視法、性能檢驗法
    、試射法檢測，認係由仿WALTHER廠P22型半自動手槍製造之
    槍枝，換裝土造金屬槍管而成，擊發功能正常，可供擊發適
    用子彈使用，認具殺傷力；送鑑定子彈11顆，均係口徑9mm
    制式子彈，採樣4顆試射，可擊發，認具殺傷力等情，有該
    署上開槍彈鑑定書在卷可按，是被告未經許可受寄代藏改造
    手槍及子彈之犯行，應堪認定。
三、核被告所為，係違反槍砲彈藥刀械管制條例第8條第4項之未
    經許可寄藏改造手槍罪及同條例第12條第4項之未經許可寄
    藏子彈罪；且其同時非法寄藏上開槍、彈，乃屬一行為觸犯
    數罪名之想像競合犯，依刑法第55條前段規定，應從一重之
    寄藏改造手槍罪處斷；且持有上開槍彈為寄藏槍彈之當然結
    果，不另論罪。又被告因案通緝，於100年7月7日15時30分
    許為警尋獲時，在警未發覺其非法寄藏槍彈前，主動向員警
    告知上情，並攜警起出全部槍彈即改造手槍1枝（含彈匣1個
    ）及子彈11顆，業據臺南市政府警察局第六分局偵查隊偵查
    佐陳鳳裕到庭證述（本院卷第29、30頁），且有被告100年7
    月7日警詢筆錄可參，被告自首本罪，並報繳其持有之全部
    手槍與子彈甚明。爰依槍砲彈藥刀械管制條例第18條第1項
    前段減輕其刑；並審酌被告雖受寄代藏上開槍、彈，惟自動
    向警察機關自首並報繳槍彈，可稽其寄藏槍彈之動機單純，
    兼衡未用以作為其他犯罪工具，對社會治安之威脅有限，以
    及坦承犯行，犯後態度良好等一切情狀，量處如主文所示之
    刑，並就罰金刑部分諭知易服勞役之折算標準。
四、扣案改造手槍1枝（槍枝管制編號：0000000000號，含彈匣1
    個）及制式子彈7顆，均為違禁物，依刑法第38條第1項第1
    款之規定宣告沒收。至因鑑定而試射之制式子彈4 顆，業經
    發射而失其殺傷力，爰不為沒收之諭知，併此敘明。
據上論斷，應依刑事訴訟法第299條第1項前段，槍砲彈藥刀械管
制條例第8條第4項、第12條第4項、第18條第1項前段，刑法第11
條前段、第55條、第42條第3項前段、第38條第1項第1款，判決
如主文。
本案經檢察官詹尚晃到庭執行職務 。
中    華    民    國   100    年    12    月    21    日
                  刑事第十三庭  審判長法  官  莊玉熙
                                      法  官  周宛瑩
                                      法  官  魏玉英
以上正本證明與原本無異。
如不服本判決應於收受本判後10日內向本院提出上訴書狀，並應
敘述具體理由。如未敘述上訴理由者，應於上訴期間屆滿後20日
內向本院補提理由書狀（均須按他造當事人之人數附繕本）「切
勿逕送上級法院」。
                                      書記官  黃秋萍
中    華    民    國   100    年    12    月    23    日
附錄本案論罪科刑法條全文
槍砲彈藥刀械管制條例第8條第1項、第4項
未經許可，製造、販賣或運輸鋼筆槍、瓦斯槍、麻醉槍、獵槍、
空氣槍或第4條第1項第1款所定其他可發射金屬或子彈具有殺傷
力之各式槍砲者，處無期徒刑或5年以上有期徒刑，併科新臺幣1
千萬元以下罰金。
未經許可，持有、寄藏或意圖販賣而陳列第1項所列槍枝者，處
3年以上10年以下有期徒刑，併科新臺幣700萬元以下罰金。
槍砲彈藥刀械管制條例第12條第4項
未經許可，持有、寄藏或意圖販賣而陳列子彈者，處5年以下有
期徒刑，併科新臺幣300萬元以下罰金。